臺灣高等法院刑事判決　　　　　　　　96年度上訴字第2088號
上　訴　人
即　被　告　乙○○原判決誤載.
選任辯護人　辛武律師
上列上訴人即被告因違反槍砲彈藥刀械管制條例案件，不服臺灣
桃園地方法院九十六年度訴字第一九三號，中華民國九十六年四
月十八日第一審判決（起訴案號：臺灣桃園地方法院檢察署九十
五年度偵字第二一五九一號），提起上訴，本院判決如下：
    主  文
上訴駁回。
    事  實
一、乙○○（原判決當事人欄、事實欄、理由欄均誤載為潭清明
    ，應另行裁定更正之），於民國八十四年間因違反麻醉藥品
    管理條例等案件，經本院以八十五年度上訴字第二七二四號
    判處有期徒刑六月（施用安非他命）、八月（轉讓禁藥）、
    五年二月（販賣安非他命），應執行有期徒刑六年，於八十
    六年十一月二十一日入監執行，並於八十九年六月五日縮短
    刑期假釋出監，於九十一年十一月十一日假釋縮刑期滿執行
    完畢（於本案構成累犯），猶不知悔改。其明知具有殺傷力
    之空氣槍，係槍砲彈藥刀械管制條例第四條第一項第一款所
    列管之槍枝，屬違禁物，未經許可不得持有。詎竟未經主管
    機關許可，基於持有空氣槍（起訴書誤繕為可供發射金屬，
    具殺傷力之改造空氣長槍）之犯意，於九十二年五月間某星
    期五，在桃園縣大溪鎮「埔頂重劃區」星期五流動夜市內，
    以新臺幣（下同）四千二百元之代價，向不詳真實姓名之攤
    販，購得如附表一所示具殺傷力之空氣長槍一枝（槍枝管制
    編號為桃警鑑0000000000號，含查獲當時已裝置
    於該空氣長槍上之小型二氧化碳高壓鋼瓶一瓶；鑑定書雖記
    載為空氣長槍，惟不論長、短，既為空氣槍，即屬槍砲彈藥
    刀械管制條例第四條第一項第一款所指之空氣槍），及如附
    表二所示供前開具殺傷力之空氣長槍所用之小型二氧化碳高
    壓鋼瓶十一瓶、直徑六ｍｍ塑膠彈丸之ＢＢ彈二罐（上開金
    額另同時購得如附表三及附表四之槍枝、鋼珠），攜返桃園
    縣大溪鎮○○路○段三三六巷三十三號「達香豆干廠」三樓
    之住處內，在上址無故持有之，平日則用以射殺店內肆患之
    老鼠。嗣於九十五年九月二十八日下午，乙○○與同居人即
    「達香豆干廠」負責人甲○○為貨款之事發生口角爭執，甲
    ○○即憤而向警方提出檢舉，旋於同日下午四時五十分許，
    經警在桃園縣大溪鎮○○路○段三三六巷三十三號三樓查獲
    ，並扣得乙○○所有如附表一所示具殺傷力之空氣長槍一枝
    （槍枝管制編號桃警鑑0000000000號，含查獲當
    時已裝置於該空氣長槍上之小型二氧化碳高壓鋼瓶一瓶），
    如附表二所示供前開具殺傷力之空氣長槍所用之小型二氧化
    碳高壓鋼瓶十一瓶、ＢＢ彈二罐，及如附表三所示不具殺傷
    力之空氣長槍一枝（槍枝管制編號桃警鑑00000000
    00號）、如附表四所示供前開不具殺傷力之空氣長槍所用
    之鋼珠一罐。
二、案經桃園縣政府警察局大溪分局報請臺灣桃園地方法院檢察
    署檢察官偵查起訴。
    理  由
壹、程序方面：
一、按被告之自白非出於強暴、脅迫、利誘、詐欺、疲勞訊問、
    違法羈押或其他不正之方法，且與事實相符者，得為證據，
    刑事訴訟法第一百五十六條第一項定有明文。本案被告乙○
    ○於原審及本院審理中，均不爭執其自白具有任意性，且衡
    諸本案扣得之物品，顯見其自白與事實相符，依上開規定，
    被告之自白有證據能力。
二、次按，被告以外之人於審判外之言詞或書面陳述，除法律有
    規定者外，不得作為證據；又被告以外之人於審判外之陳述
    ，雖不符合同法第一百五十九條之一至第一百五十九條之四
    之規定，但經當事人於審判程序同意作為證據，法院審酌該
    言詞陳述或書面陳述作成時之情況，認為適當者，亦得為證
    據。當事人、代理人或辯護人於法院調查證據時，知有第一
    百五十九條第一項不得為證據之情形，而未於言詞辯論終結
    前聲明異議者，視為有前項之同意，刑事訴訟法第一百五十
    九條第一項及第一百五十九條之五分別定有明文。經查，本
    判決下列所引用被告以外之人於審判外之陳述，雖屬傳聞證
    據，但檢察官、被告及辯護人於本院準備程序及審判期日中
    ，均明示同意此部分之證據有證據能力，且迄至言詞辯論終
    結前亦未撤回前開同意，本院審酌上開證據資料製作時之情
    況，尚無違法不當及證明力明顯過低之瑕疵，亦認為以之作
    為證據應屬適當，故揆諸前開規定，爰依刑事訴訟法第一百
    五十九條之五規定，認前揭證據資料均有證據能力。至證人
    甲○○於本院審理中到庭，經具結後施以交互詰問之證詞，
    係於本院審理中所為之證詞，有證據能力，自不迨言。
三、又搜索，經受搜索人出於自願性同意者，得不使用搜索票，
    但執行人員應出示證件，並將其同意之意旨記載於筆錄；刑
    事訴訟法第一百三十一條之一規定甚明。本案警員執行搜索
　　時，雖未向法院聲請搜索票，惟其執行係得被告乙○○之同
　  意後為之，並經執行員警記載事由於筆錄（見九十五年度偵
    字第二一五九一號卷第十七頁），是本案係得被告之同意後
    搜索，依上開規定，本案搜索扣押所得如附一、二之槍枝、
    鋼瓶、ＢＢ彈，並非違法取得之證物，有證據能力。
四、另「被告以外之人於審判外之言詞或書面陳述，除法律有規
    定者外，不得作為證據」，刑事訴訟法第一百五十九條第一
    項固定有明文，然「鑑定之經過及其結果，應命鑑定人以言
    詞或報告」，同法第二百零六條第一項亦規定甚明。是鑑定
    人以「書面」為鑑定報告提出於法院，依刑事訴訟法第一百
    五十九條第一項立法理由及同法第二百零六條第一項規定，
    即具有證據能力。又法院或檢察官得囑託醫院、學校或其他
    相當之機關、團體為鑑定，或審查他人之鑑定，並準用第二
    百零三條至第二百零六條之一之規定，刑事訴訟法第二百零
　  八條第一項亦定有明文。依此，檢察官對於偵查中之案件，
    認須實施鑑定者，固應就具體個案，選任鑑定人或囑託鑑定
    機關（團體）為之；但對於司法警察機關調查中之案件，或
    有量大或急迫之情形，為因應實務之現實需求，如檢察官針
    對該類案件之性質（例如：查扣之毒品必須檢驗其成份、對
    於施用毒品之犯罪嫌疑人必須檢驗其體內有無毒品代謝反應
    、對於查扣之槍砲彈藥必須檢驗有無殺傷力、對違反野生動
    物保育法案件必須鑑定是否屬於保育類動物案件等），認為
    當然有鑑定之必要者，經參考法務部九十二年五月二十日法
    檢字第０九二０八０二０三號函送之法務部「因應刑事訴訟
    法修正工作小組」研討之刑事訴訟法修正相關議題第二十一
    則之共識結論，以及本院於九十二年八月一日舉行之刑事訴
    訟法新制法律問題研討會第三則法律問題研討結果之多數說
    （載於司法院九十二年八月印行「刑事訴訟法新制法律問題
    彙編」第十五頁至第十八頁），基於檢察一體原則，得由該
    管檢察長對於轄區內之案件，以事前概括選任鑑定人或囑託
    鑑定機關（團體）之方式，俾便轄區內之司法警察官、司法
    警察對於調查中之此類案件，得即時送請事前已選任之鑑定
    人或囑託之鑑定機關（團體）實施鑑定，該鑑定人或鑑定機
    關（團體）亦應視同受承辦檢察官所選任或囑託而執行鑑定
    業務，其等出具之書面鑑定報告應屬刑事訴訟法第二百零六
    條所定之傳聞例外，當具有證據能力（法務部九十二年九月
    一日法檢字第０九二００三五０八三號函可供參照）。從而
    ，本件扣案之槍枝，經由查獲之警察單位依先前轄區檢察署
    檢察長事前概括選任鑑定機關即桃園縣政府警察局實施鑑定
    ，該鑑定機關所出具之九十五年十一月八日桃警鑑字第０九
    五０００八四二九號「槍彈鑑定書」，即具有證據能力而得
    為本案之證據。
五、被告於本院準備程序中，雖聲請傳喚第一次接觸甲○○報案
    之警員，待證事項係被告有無「自首」情事，但未查報證人
    之具體姓名，以供本院傳喚調查，且於本院審理中陳明捨棄
    上開證據方法，而依證人甲○○之證詞，被告有無「自首」
    之事證已明，本院自毋庸再予傳喚調查該名警員。
貳、實體部分：
一、訊據上訴人即被告乙○○固坦承於上揭時、地，持有扣案具
    殺傷力之空氣長槍一枝（槍枝管制編號桃警鑑000000
    0000號，含查獲當時已裝置於該空氣長槍上之小型二氧
    化碳高壓鋼瓶一瓶），及供前開具殺傷力之空氣長槍所用之
    小型二氧化碳高壓鋼瓶十一瓶、ＢＢ彈二罐之事實不諱，但
    矢口否認被訴違反槍砲彈藥刀械管制條例之犯行，辯稱：上
    開具殺傷力之空氣長槍一枝（含查獲當時已裝置於該空氣長
    槍上之小型二氧化碳高壓鋼瓶一瓶），係伊自夜市購得之玩
    具槍，並不知該槍枝具有殺傷力，且本案係伊委由同居人甲
    ○○向警方自首犯罪，應得減刑云云。
二、惟查：
　　（一）被告於上揭時、地，持有扣案具殺傷力之空氣長槍一
　　　　　枝（槍枝管制編號桃警鑑0000000000號，
　　　　　含查獲當時已裝置於該空氣長槍上之小型二氧化碳高
　　　　　壓鋼瓶一瓶），及供前開具殺傷力之空氣長槍所用之
　　　　　小型二氧化碳高壓鋼瓶十一瓶、ＢＢ彈二罐之事實，
  　　　　業據被告在警詢、偵查、原審及本院審理中坦承不諱
　　　　　，核與證人甲○○證述之情節相符，並有現場照片四
　　　　　張在卷可稽，且有上開槍枝、小型二氧化碳高壓鋼瓶
 　　　　 、ＢＢ彈扣案可供佐證。
　　（二）被告於上揭時地所購得如附表一所示之空氣長槍一枝
　　　　　（槍枝管制編號桃警鑑0000000000號，含
　　　　　查獲當時已裝置於該空氣長槍上之小型二氧化碳高壓
  　　　　鋼瓶一瓶），經送桃園縣政府警察局鑑定結果，認為
　　　　　：「送鑑改造空氣長槍一枝，認係空氣手槍，以小
　　　　　型二氧化碳高壓鋼瓶內氣體為發射動力，可發射直徑
　　　　　約六ｍｍ之彈丸，經實際經裝填直徑約六ｍｍ、重量
　　　　　０．八八克之彈丸試射三顆，測得鋼珠速度分別為每
  　　　　秒一五０、一五二、一五八公尺，計算其動能分別為
　　　　　每平方公分九．九０、十．一七、十．九八焦耳，單
　　　　　位面積動能分別達每平方公分三五．０一、三五．九
  　　　　五、三八．八五焦耳。送鑑瓦斯鋼瓶十一瓶，認係
　　　　　市售小型二氧化碳高壓鋼瓶。送驗ＢＢ彈二罐，認
　　　　　係直徑六ｍｍ塑膠彈丸。」，此有桃園縣政府警察局
　　　　　九十五年十一月八日桃警鑑字第０九五０００八四二
　　　　　九號槍彈鑑定書、相片九張（附臺灣桃園地方法院檢
　　　　　察署九十五年度偵字第二一五九一號偵查卷第四五至
　　　　　五０頁）在卷可稽。又依上開槍彈鑑定書所附之殺傷
　　　　　力之相關數據所載：「美國軍醫總署定義：彈丸撞
　　　　　擊動能達五八呎磅（約七八．六焦耳），則足以使人
　　　　　喪失戰鬥能力。內政部警政署刑事警察局對活豬作
  　　　　射擊測試結果，彈丸單位面積動能達每平方公分二四
    　　　焦耳，則足以穿入豬隻皮肉層。依日本科學警察研
　　　　　究所之研究結果，彈丸單位面積動能達每平方公分二
  　　　　十焦耳，則足以穿入人體皮肉層。」，而上開扣案槍
　　　　　枝經試射結果，已超過日本科學警察研究所之研究結
　　　　　果，彈丸單位面積動能足以穿入人體皮肉層之每平方
　　　　　公分二十焦耳，堪認扣案之空氣槍一枝（槍枝管制編
　　　　　號桃警鑑0000000000號，含查獲當時已裝
　　　　　置於該空氣長槍上之小型二氧化碳高壓鋼瓶一瓶）具
　　　　　有殺傷力，而為槍砲彈藥刀械管制條例第四條第一項
  　　　　第一款所列之「空氣槍」甚明。
　　（三）被告雖辯稱：伊不知扣案如附表一所示之空氣長槍具
　　　　　有殺傷力，屬管制之槍械云云。然證人甲○○於本院
　　　　　審理中到庭證稱：伊經營之豆干廠有老鼠為患，某日
　　　　　伊與被告一起到夜市，被告向賣槍枝之攤販表示要買
　　　　　槍打老鼠，該攤販即交付該槍枝表示可供殺鼠使用，
　　　　　事後被告確使用該槍射殺老鼠等語（見本院卷第四一
　　　　　頁），顯見被告在主觀上，即意在購買具殺傷力之槍
　　　　　枝；又被告自購得附表一所示之空氣長槍之時起，至
　　　　　被告於九十三年間開始養貓捕鼠為止，皆曾以該槍枝
　　　　　射殺老鼠，且確能將老鼠打死。期間總共用罄五支鋼
　　　　　瓶，每支鋼瓶可發射十五發彈丸，合計共發射七十五
　　　　　發彈丸，且被告只需射發二次即可打死一隻老鼠等情
　　　　　，亦據被告於原審準備程序中供承明確（見原審卷第
　　　　　二０頁）。是依被告所述，其購得附表一所示空氣長
　　　　　槍後，即曾以該槍枝射擊老鼠，次數高達三十餘次，
　　　　　且均能將老鼠射殺死亡。該附表一所示之槍枝既得用
　　　　　以射殺動物，則被告對於該空氣長槍之發射動力，顯
　　　　　已達到能傷害人體之程度，自應知之甚詳，主觀上亦
　　　　　有所認識，自難諉為不知。故被告辯稱不知扣案如附
　　　　　表一所示之空氣槍有殺傷力云云，洵無可採，
　　（四）被告另辯稱：本案係伊請同居人甲○○向警方報案，
  　　　　應屬「自首」犯罪云云。惟被告既自稱其不知槍枝具
　　　　　殺傷力，無犯罪之認識，何以委由同居人甲○○自首
　　　　　？又觀諸檢舉人甲○○在警詢中之筆錄，僅係單純報
　　　　　案，並無隻字片語提及被告委其向警方「自首」之意
　　　　　思；而證人甲○○於本院審理中亦具結證稱：伊與被
  　　　　告因貨款之事發生口角爭執，伊表示要前往警局檢舉
　　　　　持槍之事，被告回應「妳去報阿，我本來就想把槍拿
  　　　　去警局！」，縱屬事實，此亦係被告與證人甲○○間
　　　　　口角言語，並非委由證人甲○○就未發覺之犯罪，向
　　　　　有偵查權限之人申告犯罪，並接受裁判之意，自難邀
　　　　  此自首減刑之寬典。
　　綜上所述，被告以上所辯各節顯屬事後卸責之詞，不足採信
　  ，本案事證明確，被告犯行洵堪認定，應予依法論科。
三、按持有槍枝罪，其持有之繼續為行為之繼續，而非狀態之繼
    續，亦即一經意圖犯罪而持有槍枝，該罪雖告成立，但其完
    結，須繼續至持有行為終了之時為止（最高法院七十九年度
    臺非字第二六四號判決可資參照）。次按，繼續犯之犯罪行
    為繼續實施之中，期間法律縱有變更，但其行為既繼續實施
    至新法施行以後，自無行為後法律變更之可言（最高法院二
    十八年度上字第七三三號判例意旨參照）。查本件被告固於
    九十二年五月間起，即持有扣案具殺傷力之空氣槍一枝（槍
    枝管制編號桃警鑑0000000000號，含查獲當時附
    連裝置於該空氣長槍上之小型二氧化碳高壓鋼瓶一瓶），核
    其持有行為之本質，係屬繼續犯，其持有行為繼續至九十五
    年九月二十八日為警查獲之時始告終止。雖於被告持有上開
    具殺傷力空氣槍行為繼續之期間內，槍砲彈藥刀械管制條例
    於九十四年一月二十六日修正公布施行，刑法亦於九十四年
    二月二日修正公布，並自九十五年七月一日起施行。惟上開
    法律之修正既在被告行為完成前，被告自應適用行為完成時
    之法律，不生新舊法比較之問題。
四、故核被告所為，係犯槍砲彈藥刀械管制條例第八條第四項之
    未經許可持有空氣槍罪。又被告前因違反麻醉藥品管理條例
　　等案件，經本院以八十五年度上訴字第二七二四號判處有期
　  徒刑六月（施用安非他命）、八月（轉讓禁藥）、五年二月
    （販賣安非他命），應執行有期徒刑六年，於八十六年十一
    月二十一日入監執行，並於八十九年六月五日縮短刑期假釋
    出監，於九十一年十一月十一日假釋縮刑期滿執行完畢，有
    臺灣高等法院被告前案紀錄表一份在卷可參，其於前案有期
    徒刑執行完畢後，五年內故意再犯本件有期徒刑以上之罪，
    為累犯，應依刑法第四十七條第一項之規定，加重其刑。
五、原審調查後，認事證明確，依槍砲彈藥刀械管制條例第八條
    第四項，刑法第十一條前段、第四十七條第一項、第四十二
    條第三項前段、第三十八條第一項第一款規定，並審酌被告
　　非法持有具殺傷力之空氣長槍，性質上屬高度危險物品，且
　  被告常持該具殺傷力之空氣長槍外出，並在其所任職並居住
    之桃園縣大溪鎮○○路○段三三六巷三三號「達香豆乾廠」
    附近把玩、射殺貓狗，而為「達香豆乾廠」負責人甲○○所
    目睹，致甲○○憂心被告可能以該具殺傷力之空氣槍對其家
    人不利一節，此業據證人甲○○於原審審理中證述甚詳，是
    被告持有該具殺傷力之空氣長槍一枝，並經常將該槍枝持至
    公共場合把玩射擊，確已對社會治安潛藏高度危險，惡性非
    輕，並其犯後否認犯行、素行紀錄、犯罪動機、目的、手段
    等一切情狀，量處有期徒刑三年二月，併科罰金新臺幣五萬
    元，並就併科罰金部分，諭知易服勞役之折算標準。另說明
    （一）扣案如附表一所示之空氣長槍一枝（槍枝管制編號桃
　　警鑑0000000000號，含查獲當時已裝置於該空氣
　  長槍上之小型二氧化碳高壓鋼瓶一瓶），為違禁物，應依刑
    法第三十八條第一項第一款規定沒收之；（二）扣案如附表
　　二所示之小型二氧化碳高壓鋼瓶十一瓶、ＢＢ彈二罐等物，
　  並非違禁物，雖均為被告所有，且係供附表一所示槍枝使用
    之物，但附表一所示具殺傷力之空氣長槍一枝既經宣告沒收
    ，則附表二所示之物當已失其用途，因認尚無沒收之必要；
    （三）扣案如附表三所示之空氣長槍一枝（槍枝管制編號：
    桃警鑑0000000000號，原判決書第六頁第十六行
    誤載為0000000000號，應予更正），經鑑定結果
    認無殺傷力；扣案如附表四所示之物，則係附表三所示空氣
    長槍所用之物，均與本件犯行無涉，自亦無從宣告沒收之理
    由，其認事用法並無違誤，量刑亦屬妥適。被告上訴仍執陳
    詞否認犯行，復辯稱本案係自首云云，惟依上開說明均屬無
    據，毫無理由，被告上訴既無理由，自應駁回之。
據上論斷，應依刑事訴訟法第三百六十八條判決如主文。
本案經檢察官周誠南到庭執行職務。
中　　華　　民　　國　　96　　年　　8 　　月　　21　　日
                  刑事第四庭  審判長法  官  蔡秀雄
                                    法  官  陳國文
                                    法  官  鄭水銓
以上正本證明與原本無異。
如不服本判決，應於收受送達後十日內向本院提出上訴書狀，其
未敘述上訴之理由者，並得於提起上訴後十日內向本院補提理由
書狀（均須按他造當事人之人數附繕本）。
                                    書記官  劉貞達
中　　華　　民　　國　　96　　年　　8　 　月　　23　　日
附錄本案論罪科刑法條全文
槍砲彈藥刀械管制條例第八條：
未經許可，製造、販賣或運輸鋼筆槍、瓦斯槍、麻醉槍、獵槍、
空氣槍或第四條第一項第一款所定其他可發射金屬或子彈具有殺
傷力之各式槍砲者，處無期徒刑或五年以上有期徒刑，併科新臺
幣一千萬元以下罰金。
未經許可，轉讓、出租或出借前項所列槍枝者，處五年以上有期
徒刑，併科新臺幣一千萬元以下罰金。
意圖供自己或他人犯罪之用，而犯前二項之罪者，處無期徒刑或
七年以上有期徒刑，併科新臺幣一千萬元以下罰金。
未經許可，持有、寄藏或意圖販賣而陳列第一項所列槍枝者，處
三年以上十年以下有期徒刑，併科新臺幣七百萬元以下罰金。
第一項至第三項之未遂犯罰之。
附表一：
┌──┬──────────┬───┬────────┐
│編號│槍枝名稱            │數量  │鑑定結果        │
├──┼──────────┼───┼────────┤
│ 一 │空氣長槍            │1枝   │該槍枝係以小型二│
│    │（槍枝管制編號：桃警│      │氧化碳高壓鋼瓶內│
│    │鑑0000000000號，含查│      │氣體為發射動力，│
│    │獲當時已裝置於該空氣│      │可發射直徑約6mm │
│    │長槍上之小型二氧化碳│      │之彈丸，經實際經│
│    │高壓鋼瓶1瓶）       │      │裝填直徑約6mm 、│
│    │                    │      │重量0.88克之彈丸│
│    │                    │      │試射3顆，測得鋼 │
│    │                    │      │珠速度分別為150 │
│    │                    │      │、152、158 公尺/│
│    │                    │      │秒，計算其動能分│
│    │                    │      │別為9.90、10.17 │
│    │                    │      │、10.98 焦耳/ 平│
│    │                    │      │方公分，單位面積│
│    │                    │      │動能分別達35.01 │
│    │                    │      │、35.95、38.85焦│
│    │                    │      │耳/ 平方公分，均│
│    │                    │      │足以穿入人體皮肉│
│    │                    │      │層，認具殺傷力。│
└──┴──────────┴───┴────────┘
附表二：
┌──┬──────────┬───┬────────┐
│編號│扣案物名稱          │數量  │用途            │
├──┼──────────┼───┼────────┤
│ 一 │小型二氧化碳高壓鋼瓶│11瓶  │用於附表一之空氣│
│    │                    │      │長槍            │
├──┼──────────┼───┼────────┤
│ 二 │BB彈（直徑6mm 塑膠彈│2罐   │用於附表一之空氣│
│    │丸）                │      │長槍            │
└──┴──────────┴───┴────────┘
附表三：
┌──┬──────────┬───┬────────┐
│編號│槍枝名稱            │數量  │鑑定結果        │
├──┼──────────┼───┼────────┤
│ 一 │空氣長槍            │1枝   │該槍枝係以彈匣內│
│    │（槍枝管制編號：桃警│      │填充氣體為發射動│
│    │鑑0000000000號）    │      │力，可發射直徑約│
│    │                    │      │6mm 之彈丸，經實│
│    │                    │      │際經裝填直徑約  │
│    │                    │      │6mm 、重量0.88克│
│    │                    │      │之彈丸試射3 顆，│
│    │                    │      │測得鋼珠速度分別│
│    │                    │      │為95、98、95公尺│
│    │                    │      │/秒，計算其動能 │
│    │                    │      │分別為3.97、4.23│
│    │                    │      │、3.97焦耳/ 平方│
│    │                    │      │公分，單位面積動│
│    │                    │      │能分別達14.04、1│
│    │                    │      │4.95、14.04焦耳 │
│    │                    │      │/ 平方公分，均未│
│    │                    │      │達足以穿入人體皮│
│    │                    │      │肉層之標準，認不│
│    │                    │      │具殺傷力。      │
└──┴──────────┴───┴────────┘
附表四：
┌──┬──────────┬───┬────────┐
│編號│扣案物名稱          │數量  │用途            │
├──┼──────────┼───┼────────┤
│ 一 │鋼珠                │1罐   │用於附表三之空氣│
│    │                    │      │長槍            │
└──┴──────────┴───┴────────┘
